臺灣板橋地方法院刑事判決　　　　　　　93年度易字第1187號
公　訴　人　臺灣板橋地方法院檢察署檢察官
被　　　告　乙○○
上列被告因竊盜案件，經檢察官聲請簡易判決處刑（93年度偵字
第8988號），本院認不宜以簡易判決處刑，改適用通常程序，判
決如下：
    主  文
乙○○無罪。
    理  由
一、公訴意旨略稱：被告乙○○意圖為自己不法之所有，於民國
    93年5 月25日11時許，在臺北縣中和市○○路○段170 巷2
    弄16號前，以自備機車鑰匙，竊取林慧珊所有現由甲○○使
    用中之車牌號碼WEP-679 號輕型機車（該車已於93年5 月23
    日19時許，在臺北縣土城市○○路○段99巷8 號前，遭不詳
    姓名年籍之人所竊取），得手後欲騎乘前開機車離開上址時
    ，為巡邏員警當場查獲，並扣得供犯罪所用之機車鑰匙二支
    ，因認被告涉犯刑法第320 條第1 項之竊盜罪嫌。
二、訊據被告乙○○堅決否認有何竊盜犯行，辯稱：伊於為警查
    獲前約3 天，向住在土城市○○路○段99巷10之3 號4 樓之
    表哥丙○○借用WEJ-387 號機車，丙○○有交付伊二支鑰匙
    ，伊將機車停放在伊當時之住處即土城市○○路○段98巷10
    號1 樓前，後來伊要去騎該WEJ-387 號機車時，沒有見到該
    機車，伊以為是表哥騎回去了，伊就去表哥丙○○家樓下將
    機車騎回來，伊表哥住處是在對面巷子，距離伊住處僅約二
    百公尺，結果騎錯了，伊當時沒有看車牌，而且因鑰匙剛好
    能夠插進WEP-679 號機車之錀匙孔並能發動，伊因而誤將WE
    P-679 號機車當成是伊表哥的機車而騎回來。嗣後，伊將該
    部騎錯的WEP-679 號機車，連同伊表哥交付之二支鑰匙借給
    綽號「瓜子」之友人，93年5 月25日為警查獲的前1 天，「
    瓜子」打電話給伊稱機車停放在中和市○○路○段170 巷2
    弄16號前，鑰匙則放在鑰匙孔下的置物格內，伊於93年5 月
    25日上午前往該處，拿取鑰匙後以其中一支開啟機車置物箱
    時為警查獲，當時伊仍是以為該機車為伊表哥的機車。而嗣
    後，伊才知道，原來伊將表哥丙○○之WEJ-387 號機車停放
    在伊當時之住處即土城市○○路○段98巷10號1 樓前時被拖
    吊，以致伊要騎用時沒有見到該機車，伊以為是表哥騎回去
    了，伊就去表哥丙○○家樓下將機車騎回來而騎錯了等語。
    公訴意旨認被告乙○○涉有前開罪嫌，係以：上揭犯罪事實
    ，業據被害人甲○○於警詢時指訴綦詳，復有車輛竊盜、車
    牌失竊資料個別查詢報表－查詢車輛認可資料、贓物認領保
    管單各一件附卷可稽及機車鑰匙二支扣案可資佐證，雖被告
    以前詞置辯，然查，被告供稱其對「瓜子」之真實姓名年籍
    及聯絡方式均無所知悉，亦無從聯絡，按機車價值不菲且為
    現今社會重要代步工具，衡諸常情，被告焉有隨意出借其表
    哥所借用系爭機車之理，更何況，被告對「瓜子」之姓名年
    籍不熟悉之情形下，焉有任意處分借用之理；且被告自述在
    向表哥丙○○借用WEJ-387 號機車後，即將鑰匙放置於住處
    內，且未與表哥丙○○聯絡，其又如何在發現住處前表哥丙○○之機車不見之際，以為係表哥丙○○自行將機車取回，
    且其取回的地點又與被害人失竊地點相同，亦有可議；縱使
    扣案的機車鑰匙中之一支能開啟被害人之WEP-679 號機車之
    龍頭而發動，但使用某機車鑰匙來發動其他機車的電門以竊
    取車輛的手法，在查獲實務上是屢見不鮮，是被告上開所辯
    顯為卸責之詞等情為其主要論據。
三、經查：
  (一)被告辯稱其於93年5 月25日為警查獲前數日向住在土城市○○路○段99巷10之3 號4 樓之表哥丙○○借用WEJ-387 號機
    車，丙○○有交付伊二支鑰匙乙節，業據證人丙○○於警詢
    時證述在卷，本院於94年5 月23日勘驗時，丙○○亦確持有
    與扣案二支鑰匙外觀均相同之二支鑰匙（其中一支握把處為
    黑色圓頭，可插進WEJ-387 號機車之錀匙孔並能發動），有
    本院94年5 月23日勘驗筆錄及勘驗時所攝照片在卷可按，是
    被告辯稱其於為警查獲前數日向表哥丙○○借用WEJ-387 號
    機車，而由丙○○交付扣案之二支鑰匙乙節，可堪採信。
  (二)而查，被告又辯稱：後來伊要去騎該WEJ-387 號機車時，沒
    有見到該機車，伊以為是表哥騎回去了，伊就去表哥丙○○
    家樓下將機車騎回來，結果騎錯了，因鑰匙剛好能夠插進WE
    P-679 號機車之錀匙孔並能發動，伊因而誤將WEP-679 號機
    車當成是伊表哥的機車而騎回來，後來伊才知道原來伊將表
    哥丙○○之WEJ-387 號機車停放在伊當時之住處即土城市○○路○段98巷10號1 樓前時被拖吊等情，經核被告之表哥丙○○之住址為土城市○○路○段99巷10之3 號4 樓，而失竊
    機車之被害人甲○○則是於93年5 月23日19時許，發現停放
    在土城市○○路○段99巷8 號前之WEP-679 號機車遭不詳之
    人竊取，二處位置緊鄰。又經本院勘驗結果，扣案二支鑰匙
    之其中一支即握把處為黑色圓頭者（即丙○○所有之WEJ-38
    7 號機車之鑰匙），確亦可插進WEP-679 號機車之錀匙孔並
    能發動，有本院94年7 月11日勘驗筆錄在卷可稽；而WEP-67
    9 號機車及WEJ-387 號機車均為三陽牌，白色，新舊程度相
    當，外觀型式極為相似，有本院94年5 月23日及94 年7月11
    日勘驗筆錄所攝之機車外觀照片在卷可參。尤其，經本院向
    臺北縣政府警察局土城分局函查結果，發現被告表哥丙○○
    所有之WEJ-387 號機車確曾於93年5 月22日14時43分許，停
    放在土城市○○路○段98巷12號前時，因在紅線違規停車經
    警舉發並移置，車主係於93年5 月27日至拖吊場辦理領車手
    續，有臺北縣政府警察局土城分局91年11月11日北縣警土交
    裁字第0930036893號函及舉發通知單影本、現場採證照片各
    一件附卷可證，從而，被告上揭辯解乃極具可信性。而車主
    既是於93年5 月27日始至拖吊場辦理領車手續，當時已在本
    案查獲日（93年5 月25日）之後，則被告於為警查獲時猶不
    知因WEJ-387 號機車遭拖吊以致發生誤騎成WEP-679 號機車
    之事，亦將此部WEP-679 號機車借給綽號「瓜子」之友人，
    致其為警查獲時猶稱是要騎回WEJ-387 號機車（見被告警詢
    筆錄）等情，應屬合理。
  (三)至於公訴意旨認：被告自述在向表哥丙○○借用WEJ-387 號
    機車後，即將鑰匙放置於住處內，且未與表哥丙○○聯絡，
    其又如何在發現住處前表哥丙○○之機車不見之際，以為係
    表哥丙○○自行將機車取回，亦有可議。惟查，被告之表哥
    丙○○亦持有與扣案二支鑰匙外觀均相同之二支鑰匙（其中
    一支握把處為黑色圓頭，可插進WEJ-387 號機車之錀匙孔並
    能發動），有本院94年5 月23日勘驗筆錄及勘驗時所攝照片
    在卷可按，已如前述，而被告當時住處在土城市○○路○段
    98巷10號1 樓，丙○○則是住在土城市○○路○段99巷10之
    3 號4 樓，二處距離不遠，則被告在發現停放於住處前之WE
    J-387 號機車不見之際，以為是表哥丙○○自行將機車騎回
    ，並不違常情。綜上所述，被告上揭所辯應屬可信，而被告
    固未經被害人甲○○之同意而騎用WEP-679 號輕型機車，但
    其應係出於誤認而誤騎，主觀上應無為自己不法所有之意圖
    ，可堪認定。此外，復查無其他積極證據足資證明被告有公
    訴意旨所指之竊盜犯行，既不能證明被告犯罪，爰依法諭知
    無罪之判決。
據上論斷，應依刑事訴訟法第452 條、第301 條第1 項，判決如
主文。
本案經檢察官黃仙宜到庭執行職務。
中　　華　　民　　國　　94　　年　　12　　月　　30　　日
                  刑事第十三庭  審判長法　官  戴嘉清
                                      法  官  林晏鵬
                                      法  官  陳信旗
以上正本證明與原本無異
如不服本判決應於送達後10日內向本院提出上訴狀
                                      書記官　許千士
中　　華　　民　　國　　94　　年　　12　　月　　30　　日
